【裁判字號】    98,易,33
【裁判日期】    980406
【裁判案由】    傷害等
【裁判全文】
臺灣新竹地方法院刑事判決                98年度易字第33號
公  訴  人  臺灣新竹地方法院檢察署檢察官
被      告  甲○○
上列被告因傷害等案件，經檢察官提起公訴（97年度偵續字第81
號），本院依簡式審判程序判決如下︰
    主  文
甲○○犯強制未遂罪，處拘役參拾日，如易科罰金，以新臺幣壹
仟元折算壹日，緩刑貳年。
    事  實
一、緣甲○○經由其姊陳寶鳳轉知而承租新竹市○○路210 巷16
    號1 樓房屋，陳寶鳳並擔任甲○○租屋之連帶保證人，租約
    期限自民國97年1 月5 日起至99年1 月4 日止。陳寶鳳並於
    甲○○與其母尚未遷入前，於97年1 月2 日先行前往該屋打
    掃，陳寶鳳之夫乙○○亦於同日下午3 時許前往該屋查看陳
    寶鳳打掃情形。同日下午4 時許，甲○○亦至該屋，嗣因故
    與乙○○在客廳內發生口角爭執，甲○○一時氣憤，欲強行
    將乙○○趕出客廳，乃基於妨害人行動意思決定權利之行使
    之犯意，出手推趕乙○○，繼而與乙○○拉扯，以此強暴方
    式妨害乙○○權利之行使（乙○○受有下唇裂傷部分，乙○
    ○業已對甲○○撤回傷害之告訴，詳後述），嗣經陳寶鳳上
    前制止始未再續趕乙○○。
二、案經乙○○訴請臺灣新竹地方法院檢察署檢察官偵查起訴。
    理  由
甲、有罪部分：
壹、程序部分：
一、起訴書雖記載被告甲○○出手推趕乙○○之行為係犯刑法第
    304 條第1 項之強制罪，惟乙○○並未遭被告甲○○推趕出
    門，應僅構成同條第2 項之強制未遂罪，此部分業經檢察官
    當庭更正法條，先此敘明。
二、本件被告所犯強制未遂罪，非死刑、無期徒刑、最輕本刑為
    3 年以上有期徒刑之罪，被告於本院準備程序進行中，就被
    訴事實為有罪之陳述，經本院認合於刑事訴訟法第273 條之
    1之規定，裁定進行簡式審判程序，合先敘明。
貳、實體部分：
一、上開事實業據被告甲○○於偵查及本院行準備程序暨簡式審
    判程序時坦承不諱，復經被害人乙○○於偵查中指訴甚詳，
    並據證人陳寶鳳於偵查中證述在卷，此外，尚有國泰綜合醫
    院新竹分院診斷證明書1 紙及病歷影本2 紙附卷可參，本件
    被告強制未遂罪證明確，犯行洵堪認定，應予依法論科。
二、核被告所為，係犯刑法第304 條第2 項、第1 項之強制未遂
    罪，被告已著手於犯罪行為之實行而不遂，為未遂犯，爰依
    刑法第25條第2 項之規定減輕其刑。爰審酌被告之素行，實
    係因與姐夫臨時發生口角、一時衝動所致、犯罪時所受之刺
    激、犯罪之手段、被害人乙○○被害程度及被告犯罪後坦承
    犯行、態度尚稱良好，已與被害人乙○○達成和解（參卷附
    本院98年度竹調字第91號調解筆錄）等一切情狀，量處如主
    文所示之刑，並諭知易科罰金之折算標準。末查，查被告5
    年內未曾受有期刑以上刑之宣告，有臺灣高等法院被告前案
    紀錄表在卷足憑，經此教訓今後應益知慎戒，信無再犯之虞
    ，本院認本案刑之宣告，以暫不執行為適當，爰併諭知緩刑
    2 年，用勵自新。
乙、不另為不受理部分：
一、公訴意旨略以：被告甲○○於上開時地出手毆打告訴人乙○
    ○，致乙○○受有下唇裂傷之傷害，因認被告此部分涉犯刑
    法第277 條第1 項之傷害罪嫌云云。
二、按告訴乃論之罪，告訴人於第一審辯論終結前得撤回其告訴
    ，又告訴經撤回者，應諭知不受理之判決，刑事訴訟法第23
    8 條第1 項、第303 條第3 款定有明文。被告甲○○被訴涉
    犯刑法第277 條第1 項之傷害罪，依同法第287 條前段之規
    定，須告訴乃論。茲據告訴人乙○○具狀撤回其告訴，依照
    首開說明，本件原應諭知不受理之判決，惟起訴書認此部分
    與前揭判決有罪部分乃想像競合犯之裁判上一罪關係，爰不
    另為不受理判決，附此敘明。
據上論斷，應依刑事訴訟法第273 條之1 第1 項、第299 條第1
項前段、刑法第304 條第2 項、第1 項、第25條第2 項、第41條
第1 項前段、第74條第1 項第2 款，刑法施行法第1 條之1 ，判
決如主文。
本案經檢察官洪期榮到庭執行職務。
中    華    民    國    98    年    4     月    6     日
                  刑事第三庭    法  官  賴淑敏
以上正本證明與原本無異。
如不服本判決應於收受判決後10日內向本院提出上訴書狀，並應
敘述具體理由。其未敘述上訴理由者，應於上訴期間屆滿後20日
內向本院補提理由書(均須按他造當事人之人數附繕本)「切勿逕
送上級法院」。
中    華    民    國    98    年    4     月    6     日
                                書記官  劉亭筠
附錄法條：
中華民國刑法第304 條（強制罪）
以強暴、脅迫使人行無義務之事或妨害人行使權利者，處3 年以
下有期徒刑、拘役或3 百元以下罰金。
前項之未遂犯罰之。


司法院資訊處製作；財團法人民間司法改革基金會備份。
